臺灣板橋地方法院刑事判決　　　　　　　96年度易字第2977號
公　訴　人　臺灣板橋地方法院檢察署檢察官
被　　　告　乙○○○
上列被告因竊盜案件，經檢察官提起公訴（九十六年度偵字第
一八七五二號），本院判決如下：
    主  文
乙○○○竊盜，處有期徒刑月，如易科罰金，以新臺幣壹仟元
折算壹日。緩刑年。
    事  實
一、乙○○○意圖為自己不法之所有，基於竊盜之犯意，於民國
    九十六年八月十三日十三時三十分許，在臺北縣林口鄉瑞平
    村九鄰西濱十六公里處旁土地公廟內，徒手竊取由甲○○管
    理之神像三十八尊，價值約新臺幣（下同）五萬元，得手後
    ，將神像搬運至不知情之計程車司機賴孟正駕駛之車號６８
    １－ＤＥ號計程車上，嗣於同日十四時許為甲○○發現後報
    警查獲。
二、案經臺北縣政府警察局新莊分局報請臺灣板橋地方法院檢察
    署檢察官偵查起訴。
    理  由
一、訊據被告乙○○○雖供認徒手搬運神像等情不諱，惟矢口否
    認有竊盜之犯行，辯稱：伊是因為看神像無人照顧，想要請
    佛具行重新整理神像後，再放回原來位置，沒有任何不法意
    圖云云。經查：上開神像三十八尊原放置於臺北縣林口鄉瑞
    平村八、九鄰共有之土地公廟內，由甲○○負責管理，此有
    甲○○於警詢中指述可憑，而被告徒手搬運上開神像並請計
    程車司機賴孟正運送，亦據證人賴孟正於警詢中證述綦詳。
    再查，神像上雖有灰塵，然被告供稱神像原放置於土地公廟
    供桌上方，且有欄杆圍住，復參酌警方拍攝之照片，供桌上
    有香爐、蠟燭、打火機、酒杯等祭祀用具，此有照片二張在
    卷可佐，顯非無人管理祭祀之廟宇，被告未經徵求管理人之
    同意，擅自破壞原先持有關係，而建立自己之持有關係，顯
    有不法所有之意圖。又被告辯稱其出自善心欲整修完神像後
    歸還，然被告將神像隨意置放於計程車後座內，甚至擺放於
    腳踏墊上，未見其有崇敬之心，更何況被告於內勤檢察官訊
    問被告欲送至何處整修神像時，被告回覆還沒想到，足見被
    告辯稱其將神像搬走是為整理神像之詞，係推卸罪責之詞，
    並無可信。此外尚有贓物認領保管單一紙在卷可憑，足見被
    告所辯與事實不符，洵屬事後畏罪飾卸之詞，尚難採信。綜
    上所述，本件事證明確，被告犯行堪以認定。
二、核被告乙○○○所為，係犯刑法第三百二十條第一項竊盜罪
    。被告利用不知情之計程車司機載運竊得之神像，為間接正
    犯。爰審酌被告素行、犯罪手段、所生損害、犯後否認犯行
    等一切情狀，量處如主文所示之刑，並諭知易科罰金之折算
    標準。又被告前未曾受有期徒刑以上刑之宣告，年紀尚輕、
    因一時失慮，偶罹刑典，經此刑之宣告後，應知警惕而無再
    犯之虞，本院因認暫不執行其刑為當，予以宣告緩刑三年，
    用啟自新。
據上論斷，應依刑事訴訟法第二百八十四條之一、第二百九十九
條第一項前段，刑法第三百二十條第一項、第四十一條第一項前
段、第七十四條第一項第一款，刑法施行法第一條之一，判決如
主文。
本案經檢察官顏妃琇到庭執行職務。
中　　華　　民　　國　　96　　年　　11　　月　　23　　日
                  刑事第八庭    法　官  絲鈺雲
以上正本證明與原本無異
如不服本判決應於送達後10日內向本院提出上訴狀
                                書記官　蔡美如
中　　華　　民　　國　　96　　年　　11　　月　　26　　日
附錄本案論罪科刑法條全文：
刑法第三百二十條
意圖為自己或第三人不法之所有，而竊取他人之動產者，為竊盜
罪，處五年以下有期徒刑、拘役或五百元以下罰金。
意圖為自己或第三人不法之利益，而竊佔他人之不動產者，依前
項之規定處斷。
前二項之未遂犯罰之。
